Rodrigo Abbás

E: rodrigoabbas@gmail.com Tucumán, Argentina

Perfil Profesional

Entusiasta y hábil desarrollador Full-Stack con más de 5 años en la industria del software, más de 4 años desarrollando aplicaciones web, siempre brindando resultados de excelente calidad y manteniendo habilidades en constante práctica y con las últimas tecnologías. Fuertemente comprometido con la dinámica de equipo, con grandes habilidades de resolución de problemas y depuración, y una gran voluntad para aprender.

Experiencia Laboral

SmartFlow - **Full Stack Software Engineer** Dublín, Irlanda 03/2019 - Presente

- Desarrollo y mantenimiento de aplicaciones web y de escritorio para manejo de dispositivos IoT, depuración y administración de sistema, con JavaScript (Vue y Node), C# y Python.
- Soporte completo a funcionalidades en servidores, desarrollando servicios, manteniendo página web y bases de datos.
- Realización de tests en dispositivos y aplicaciones de software.
- Diseño y coordinación de planes de acción de mejoras continuas.

Safigen – Full Stack Software Developer San Francisco, CA 02/2018 - 10/2018

- Diseño y desarrollo de frontend responsivo en Vue JS para representación datos IoT en tiempo real con diferentes funciones y utilidades.
- Desarrollo de microservicios con Node JS para manejar y procesar todos los datos entrantes y las diferentes funcionalidades de la aplicación.
- Diseño e implementación de bases de datos SQL y NoSQL.
- Entrenamiento a miembros del staff y nuevos miembros del equipo.

Sovos - **Full Stack Software Developer** Tucumán, Argentina 12/2016 - 02/2018

- Diseño y construcción de una aplicación web con React-Redux para el procesamiento y presentación gráfica de reportes para análisis de datos.
 Desarrollo de distintos módulos y REST API para su backend con Node JS.
- Mantenimiento y adición de nuevas funcionalidades a aplicación web existente con HTML, CSS y PHP. Migración del frontend de la aplicación a una arquitectura React-Redux.
- Entrenamiento a miembros del equipo y de otros equipos.

Fcia. Santo Domingo - Software Developer Tucumán, Argentina 06/2016 - 12/2016

 Diseño y desarrollo de aplicación de gestión para sucursales para registro de ventas, manejo de proveedores, inventario e información adicional, con Node JS, HTML, Bootstrap y MySQL. **C:** +5493816164583 rodrigoabb.github.io/bio

Habilidades

Frontend

- JavaScriptHTML
- Vue JSReact JS
- CSS
- Redux
- Bootstrap
- jQuery

Backend

- Node JSSQL / NoSQL
- Java
- SQL / NoSQLAPI DesignPHP

Frameworks / Herramientas

GIT

- CI/CD
- Mocha / Chai
- Jasmine / Jest

Otros

- Diseño de Software
- Desarrollo Web
- Diseño de Bases de Datos
- Metodologías ágiles

Proyectos

mOsc - Tucumán, Argentina 08/2016 - 04/2017

- Diseño y construcción de Osciloscopio para Dispositivos Móviles, usando plataforma CIAA.
- Implementación de interfaz Android, múltiples funcionalidades e integración.
- Creación del flujo del sistema y del protocolo de comunicación.

Post & Fun - Tucumán, Argentina 04/2015 - 10/2015

 Creación de una simple red social con HTML, JavaScript, CSS, PHP y MySQL.

Formación Académica Universidad Nacional De Tucumán

- Tucumán, Argentina

Ingeniero en Computación:

• Graduado en 06/2017

Idiomas

Español: NativoInglés: Fluído